臺灣士林地方法院刑事判決　　　　　　　　　　　　　九十二年度易字第七九七號
　　公　訴　人　臺灣士林地方法院檢察署檢察官
　　被　　　告　戊○○
　　　　　　　　甲○○
右列被告因傷害等案件，經檢察官聲請簡易判決處刑（九十二年度偵字第二五一五號
、第五四四八號、第五四五一號），本院士林簡易庭認不宜以簡易判決處刑（九十二
年士簡字第一二九五號），移由本院刑事庭改依通常程序審理，並判決如左：
    主  文
戊○○公然侮辱人，處罰金參仟元，如易服勞役，以參佰元折算壹日。
甲○○損壞他人之衣服，足以生損害於他人，處罰金參仟元，如易服勞役，以參佰元
折算壹日。
    事  實
一、戊○○於民國九十二年一月二十三日下午二時許，在臺北市○○區○○路一ＯＯ
    號「成德市場」內，與乙○○因故發生爭執，戊○○竟基於公然侮辱之犯意，在
    該不特定人得共見共聞且多數人得出入之菜市場內，當眾以「王八蛋」、「不要
    臉」、「卑鄙小人」等語，公然辱罵乙○○；在場乙○○之姊甲○○聞言後，不
    甘示弱，與戊○○相互拉扯，甲○○繼而基於毀損之故意，將戊○○身上衣服扯
    裂損壞，足以生損害於戊○○。
二、案經戊○○訴由臺北市政府警察局南港分局報請及乙○○訴請台灣士林地方法院
    檢察署檢察官偵查聲請簡易判決處刑，本院改依通常程序審理。
    理  由
一、被告戊○○部分：
    訊據被告戊○○固坦承於前開時、地前往「成德市場」內質問乙○○等情，惟矢
    口否認有何公然侮辱之犯行，辯稱：伊沒有罵乙○○，是乙○○用粗話、三字經
    罵伊云云，然查：
（一）被告戊○○如何於右揭時地公然以「王八蛋」、「不要臉」、「卑鄙小人」等
      語辱罵乙○○等情，業據告訴人乙○○於警訊、偵查及本院審理時指訴綦詳，
      核與證人丁○○於本院審理時結證稱：「（問：九十二年一月二十三日下午，
      你人在哪裡？）我在水果攤」、「（問：那天，發生何事？）我在看電視時，
      我看到戊○○大門口走進來罵「王八蛋」、「不要臉」、「卑鄙小人」，她是
      邊走邊罵，那時我不知道她在罵誰。她後來走到乙○○那邊，之後我就沒有在
      看了」、「（問：戊○○那時邊走邊罵，有無指著乙○○罵？）我沒有注意。
      她是邊走邊罵，有沒有指著乙○○罵，我不知道。她就一直走到乙○○的旁邊
      ，邊走邊罵」等語（見本院九十三年二月十日審判筆錄）相符，徵諸被告戊○○亦不否認係因市場租金及有關檢舉問題與告訴人乙○○在上開市場發生爭執
      ，且證人丁○○亦證稱被告戊○○係走向告訴人杜樁松之旁邊而出言辱罵，顯
      然被告戊○○係針對告訴人杜樁松辱罵，是告訴人乙○○前開指訴之情節，應
      堪採信。至證人丙○○雖於本院審理中到庭結證稱：伊抱起戊○○時，並未聽
      到戊○○辱罵人之話語等語，惟證人丙○○同時亦結證稱：伊距離戊○○等人
      有二十五公尺，無法聽到他們講話的內容等語，顯見證人丙○○當時距離被告
      戊○○有相當之距離，則被告戊○○是否有辱罵乙○○，即非證人丙○○所能
      聽聞，是證人丙○○之證詞，尚難資為對被告戊○○有利之證據。
（二）再查，前開市場係任何人都可以自由進出，被告戊○○以「王八蛋」、「不要
      臉」、「卑鄙小人」之言語大聲辱罵告訴人乙○○，經核以上揭言語評價他人
      之作為，並辱罵他人，客觀上業已達到貶損他人名譽及尊嚴之程度，且在市場
      為此陳述，客觀上已足使不特定人或多數人得以共見共聞，足見被告戊○○確
      有公然侮辱之意思亦徵灼然。綜上，被告戊○○事後所辯無非卸責之詞，尚難
      採信，此部分事證已臻明確，被告戊○○之犯行，堪以認定。
二、被告甲○○部分：
    訊據被告甲○○固坦承有於右揭時、地與戊○○接觸，惟矢口否認有何犯行，辯
    稱：伊未扯破戊○○的衣服云云。經查，被告甲○○如何於右揭時、地將戊○○
    之衣服扯破之事實，迭據告訴人戊○○於警訊、偵查及本院審理時指訴甚詳，且
    證人林綢於偵查時到庭結證稱：有看到戊○○與甲○○二人倒在地下互相拉來拉
    去等語，證人丙○○於本院審理時到庭結證稱：「有看到甲○○、戊○○在地上
    打滾」、「她們二人身體纏在一起」等語（見本院九十三年二月十日審理筆錄）
    ，顯見被告甲○○確有與戊○○互相拉扯等情屬實，而參以告訴人戊○○之衣服
    因此受有破損致令不堪使用，亦有衣服破損之照片三幀在卷可證，足見告訴人指
    訴其上衣係遭被告甲○○扯破等情節，堪以採信。被告甲○○雖辯稱因戊○○要
    打伊弟弟，伊僅用手擋住戊○○，並未扯戊○○之衣服云云。惟衡諸常情，如僅
    推開告訴人戊○○之手，應不致於造成衣服破損不堪使用之理，被告所辯應係避
    重就輕之詞，委無可採。綜上足見被告甲○○具有毀損他人衣物之意圖甚明，本
    件事證明確，被告甲○○犯行，堪以認定，應予依法論科。
三、核被告戊○○所為，係犯刑法第三百零九條第一項之公然侮辱罪；被告甲○○所
    為，則係犯刑法第三百五十四條毀損罪。爰分別審酌被告戊○○、甲○○之生活
    狀況、品行、智識程度、犯罪之動機、目的、手段、所生危害，及其等犯罪後之
    態度等一切情狀，各量處如主文所示之刑，並均諭知易服勞役之折算標準。
四、聲請簡易判決處刑書意旨（與提起公訴有同一效力）另以：被告甲○○於上揭時
    、地，與告訴人戊○○基於互相傷害之犯意，相互拉扯毆打，致戊○○受有左臉
    頰瘀血、右頸摩擦傷及右手背摩擦傷等傷害，因認被告甲○○此部份行為亦涉有
    刑法第二百七十七條第一項傷害罪嫌云云。
（一）按犯罪事實應依證據認定之，無證據不得推定其犯罪事實。又不能證明被告犯
      罪者，應諭知無罪之判決，刑事訴訟法第一百五十四條第二項、第三百零一條
      第一項分別定有明文。次按事實之認定，應憑證據，如未能發現相當證據，或
      證據不足以證明，自不能以推測或擬制之方法，為裁判基礎（最高法院四十年
      台上字第八六號判例參照）。又認定犯罪事實，所憑之證據，雖不以直接證據
      為限，間接證據亦包括在內，然無論直接或間接證據，其為訴訟上之證明，須
      於通常一般之人均不致於有所懷疑，而得確信其為真實之程度者，始得據之為
      有罪之認定，倘其證明尚未達到此一程度，而有合理性懷疑之存在時，即無從
      為有罪之認定，此亦有最高法院七十六年台上字第四九八六號判例可資參照。
      再告訴人之告訴，本以使被告受刑事訴追為目的，故其陳述是否與事實相符，
      自應調查其他證據，以資審認，苟其所為攻擊之詞，尚有瑕疵，則在此瑕疵未
      予究明以前，即不能遽採為斷罪之基礎（最高法院六十九年台上字第一五三一
      號判決參照）。
（二）訊據被告甲○○堅詞否認涉有右述傷害犯行，辯稱：伊沒有打戊○○，戊○○
      要出手打伊弟弟，伊就用手擋住戊○○等語。經查：告訴人戊○○於本院審理
      中指稱：甲○○一手抓住我的衣領，甲○○打我右腦，乙○○打我左腦及左臉
      頰，還扭我的左手掌的虎口、左腳膝蓋，其他地方沒有打。甲○○只有打我頭
      右邊，其他都是與我拉扯等語（見本院九十三年二月十日審理筆錄），顯見依
      告訴人戊○○所指，被告甲○○僅係毆打戊○○之右腦、頭右邊，惟參諸告訴
      人戊○○所提出卷附之台北市立忠孝醫院驗傷診斷書，僅載有左臉頰瘀血、右
      頸摩擦傷及右手背摩擦傷等傷害，並未載及告訴人頭部右邊或右腦之傷害狀況
      ，堪認被告甲○○所辯其未打傷告訴人戊○○等情屬實。雖證人丙○○證稱有
      看到甲○○、戊○○在地上打滾，然證人丙○○亦無法認定戊○○之傷勢係由
      被告甲○○所毆打，是證人丙○○亦難為其有目睹被告甲○○有毆打告訴人戊○○成傷之證明。且衡諸常理，告訴人戊○○係於事發當天下午二時四十分即
      至醫院驗傷，若告訴人戊○○被毆當時受有右腦或頭右邊之傷害，於就醫時自
      可輕易從身體之外觀判斷知悉，並記載於驗傷單上，惟驗傷診斷書上並未見及
      此，足見告訴人戊○○指稱除診斷證明書所載外尚有其他傷害乙節，乃其個人
      片面之詞，而乏依據。綜上所述，除告訴人戊○○有瑕疵之片面指訴外，並無
      確切之證據足以證明告訴人戊○○確受有右腦、頭右邊之傷害，此外，亦查無
      其他確切之證據足以證明被告甲○○有公訴人所指傷害犯行，自不能證明被告
      甲○○有此部分之傷害犯行，惟公訴人認被告甲○○此部分犯行與前揭毀損有
      罪科刑部分，為想像競合犯，屬裁判上一罪，有不可分之關係，爰不就此另為
      無罪之諭知。
據上論斷，應依刑事訴訟法第四百五十二條、第二百九十九條第一項前段，刑法第三
百五十四條、第三百零九條第一項、第四十二條第二項，罰金罰鍰提高標準條例第一
條前段、第二條，判決如主文。
本案經檢察官鄭世揚到庭執行職務。
中      華      民      國    九十三    年      二      月    二十四    日
                                    臺灣士林地方法院刑事第三庭
                                        審判長法  官  雷  雯  華
                                              法  官  吳  祚  丞
                                              法  官  王  俊  雄
右正本證明與原本無異。
如不服本判決應於送達後十日內向本院提出上訴狀。
                                              書記官  許  秋  莉
中      華      民      國    九十三    年      二      月    二十五    日
附錄本判決論罪科刑依據之法條：
中華民國刑法第三百五十四條：
  毀棄、損壞前二條以外之他人之物或致令不堪用，足以生損害於公眾或他人者，處
  二年以下有期徒刑、拘役或五百元以下罰金。
中華民國刑法第三百零九條第一項：
  公然侮辱人者，處拘役或三百元以下罰金。
